【裁判字號】    89,上易,842
【裁判日期】    890620
【裁判案由】    傷害
【裁判全文】
臺灣高等法院高雄分院刑事判決                    八十九年度上易字第八四二號
    上  訴  人  臺灣高雄地方法院檢察署檢察官
    被      告  乙○○
    選任辯護人  蘇榮達
                蘇俊誠
                邱文男
右上訴人因被告傷害案件，不服臺灣高雄地方法院八十八年度易字第二七一號中華
民國八十九年三月十五日第一審判決（起訴案號：臺灣高雄地方法院檢察署八十八年
度偵字第一八四六號），提起上訴，本院判決如左：
      主  文
原判決撤銷。
乙○○傷害人之身體，處罰金參仟元，如易服勞役，以參佰元折算壹日。
      事  實
一、乙○○與甲○○均係位於高雄縣路竹鄉鴨母寮村「保安宮」之委員，而甲○○另
    兼任該保安宮副主任委員，保安宮於民國八十八年四月十八日二十時許，在高雄
    縣路竹鄉鴨母寮村中山堂二樓舉行八十七年度信徒大會，乙○○與甲○○均出席
    議會，會中因甲○○向信徒報告土地分割問題時，引起乙○○等不同意見之信徒
    之不滿，而發生爭執，爭執中乙○○竟基於傷害之故意，手持主席座上之花盤往
    甲○○身上丟擲，雖未直接擊中甲○○，惟該花盤落地破碎後，其飛散之碎片仍
    劃傷甲○○之左足踝，致甲○○受有左足踝割傷五公分之傷害。
二、案經甲○○訴由台灣高雄地方法院檢察署檢察官偵查起訴。
      理  由
一、訊據被告乙○○固坦承於前揭時地參加保安宮信徒大會時因故發生爭執，惟矢口
    否認有何傷害告訴人甲○○之犯行，辯稱：是信徒鬧場、推桌子，我坐在信徒區
    內，看到有一東西突然飛來，我本能的將之撥開而已，蘇文作坐在我旁邊有看到
    ，我是被冤枉的云云。惟查：右揭被告乙○○持主席座上之花盤往甲○○身上丟
    擲，雖未直接擊重甲○○，惟該花盤落地破碎後，其飛散之碎片仍畫傷甲○○之
    左足踝之事實，業据告訴人甲○○指訴綦詳，並有驗傷診斷書在卷可資佐證，而
    被告乙○○與告訴人於前揭時地參加信徒大會時，所坐座位相距約五公尺，而該
    花盤大小長約二十公分，寬約十五公分，且被告乙○○確有丟擲花盤等情，並据
    証人即保安宮主任委員蘇良雄於偵查時陳稱：「（問：有無看到花瓶飛過來？）
    答：沒有，‧‧‧我看見乙○○從主席台上拿起花瓶往甲○○方向之牆壁擲過去
    ，‧‧‧」（見偵查卷第九頁）、蘇良雄於原審審理時仍陳稱：「（問：你有無
    看到乙○○把花盤丟向甲○○？）答：有，花盤放在主席台前面，他有走到我前
    面來拿花盤，他來拿花盤我有看到，當時有很多人有看到」「走四至五公尺過來
    拿花盤過去，他拿到花盤以後退了一、二步就丟向甲○○」（見原審卷第五十七
    頁正面）；證人蘇文助於偵查中陳稱：「我當時與甲○○站在一起，有看見乙○
    ○將花瓶往我倆人之中間丟過來」（見偵查卷第九頁背面）、蘇文助於原審仍證
    稱：「‧‧‧乙○○有到主席台拿花盤‧‧‧」（見原審卷第五十八頁）等證述
    情節相符。是被告乙○○與告訴人既座位相距五公尺之遠，倘如被告乙○○所辯
    係他人將花盤往其方向丟來，若被告乙○○非有意將該花盤往告訴人方向擲去，
    該長約二十公分、寬約十五公分之花盤亦不致於飛行長達五公尺之遠而往告訴人
    處飛去，故被告乙○○辯稱其僅係將該花盤撥開云云，顯係避重就輕，卸責之詞
    。又該花盤若擊中人身有造成人身傷害之可能，亦屬常識，故被告乙○○以該花
    盤往告訴人處丟擲，其有傷害之故意，亦足認定。至證人蘇文作、蘇水永雖證稱
    ：看見乙○○兩手撥回去云云，顯與常理有違，顯係事後迴護之詞，不足採信。
    又雖該花盤並未直接擊中告訴人，而係掉落地面後，其碎片飛散時始割傷告訴人
    ，告訴人受傷之因果歷程與被告乙○○主觀上之認知並非相同，惟此因果歷程之
    誤差，亦不足以影響被告乙○○故意傷害犯行之故意。開會場所，眾目睽睽，多
    人看見，事証明確，被告乙○○犯行已堪認定。
二、核被告乙○○所為者，係刑法第二百七十七條第一項之傷害罪。
三、原審不察，遽諭知無罪，尚有未洽，檢察官据告訴人聲請上訴指摘原判決不當，
    為有理由，自應予撤銷改判，審酌被告乙○○素行尚稱良好，並無前科紀錄，有
    本院被告全國前案紀錄表附卷可稽，被害人僅係皮膚劃傷，其受傷程輕微度等一
    切情狀，爰量處罰金三千元，並諭知易服勞役之折算標準。
據上論結，應依刑事訴訟法第三百六十九條第一項前段、第三百六十四條、第二百九
十九條第一項前段，刑法第二百七十七條第一項、第四十二條第二項，罰金罰鍰提高
標準條例第一條前段、第二條，判決如主文。
本案經檢察官林應華到庭執行執務。
中    華    民    國    八十九    年      六      月        二十        日
                            臺灣等法院高雄分院刑事第八庭
                                  審判長法官  郭雅美
                                        法官  洪兆隆
                                        法官  張盛喜
右正本證明與原本無異。
不得上訴。
                                      書記官  鄭翠芬
中    華    民    國     八十九     年       六       月    二十一      日
附錄：本判決論罪科刑法條：
刑法第二百七十七條第一項
傷害人之身體或健康者，處三年以下有期徒刑、拘役或一千元以下罰金。
                                                                        Ｆ


司法院資訊處製作；財團法人民間司法改革基金會備份。
